# 关于利息资本化的问题

提问人：wufaxian 时间：2017-10-08 14:02:47
存货占用的贷款产生的利息真的要资本化进入资产负债表存货这个一级科目吗？
而采用间接法制作现金流量表的时候，存货变动的部分要扣除掉资本化利息，是这样吗？

回答人：chenyiwei
可以这样理解。你说的情况常见于房地产开发企业对开发成本所占用的借款利息的资本化。采用间接法制作现金流量表的时候，存货变动的部分要扣除掉资本化利息。

提问人：wufaxian 时间：2017-10-10 16:46:28
也就是说在编制现金流量表时任何资本化利息（无论是房地产行业或是商品流通行业）都要从经营现金流当中剔除，重新分类到融资现金流当中去。chenyiwei老师，我的理解对么?

回答人：chenyiwei
在中国的企业会计准则下，所有利息的现金流都是筹资活动；IFRS下可以选择作为经营活动还是筹资活动，这时就需要将资本化利息调整到投资活动的现金流出中。